【裁判字號】    95,簡上,82
【裁判日期】    951030
【裁判案由】    毒品危害防制條例
【裁判全文】
臺灣士林地方法院刑事判決              95年度簡上字第82號
上  訴  人  臺灣士林地方法院檢察署檢察官
被      告  甲○○
                      號
上列上訴人因被告違反毒品危害防制條例案件，不服本院95年度
簡字第62號中華民國95年3 月14日第一審刑事簡易判決（聲請簡
易判決處刑書案號95年度偵字第982 號），提起上訴，本院管轄
之第二審合議庭判決如下：
    主  文
上訴駁回。
    事實及理由
一、本案經審理結果，認第一審判決被告甲○○犯毒品危害防制
    條例第11條第1 項之持有第一級毒品罪，量處拘役20日，並
    諭知易科罰金之折算標準。其認事、用法及量刑均無不當，
    應予維持，爰引用第一審判決書記載之證據及理由。
二、檢察官上訴意旨略稱：被告持有第一級毒品海洛因，危害社
    會治安，惡性非輕，原審未開庭徵詢檢察官意見，即改為簡
    易判決處刑，程序不妥；且判處拘役20日之輕刑，亦有斟酌
    餘地等語。經查：(1)民國92年2 月6 日總統華總一義字第
    09200019330 號令修正公布之刑事訴訟法第449 條第2 項規
    定：前項案件檢察官依通常程序起訴，經被告自白犯罪，法
    院認為宜以簡易判決處刑者，得不經通常審判程序，逕以簡
    易判決處刑。查其修正理由，乃因修正前該條項規定：經「
    法院訊問」，被告自白者，始可將通常程序改為簡易程序；
    則於法院以外之人詢問被告，而被告自白時，可能即無法依
    此規定將通常程序改為簡易程序，爰修正如上述文字，以加
    強其適用，此觀之上述刑事訴訟法修正理由甚明。從而原審
    依前開修正後規定，認被告偵查中之自白及其他現存證據，
    已足認定其犯罪，宜以簡易判決處刑，而逕以簡易判決處刑
    ，與上述規定並無不合；上訴人執此上訴，非有理由。(2)再
    審酌被告犯罪後坦承犯行，及被告犯罪之動機、行為手段、
    持有毒品數量不多、所生危害等一切情狀，原審量處被告拘
    役20日，並諭知易科罰金折算標準，量刑亦稱妥適。上訴人
    執前述上訴意旨，提起本件上訴，並無理由。
三、查刑法於94年1 月7 日修正通過，於94年2 月2 日公布，並
    於被告行為後之95年7 月1 日施行。按行為後法律有變更者
    ，適用行為時之法律，但行為後之法律有利於行為人者，適
    用最有利於行為人之法律，修正後之刑法第2 條第1 項定有
    明文。此條規定乃與刑法第1 條罪刑法定主義契合，而貫徹
    法律禁止溯及既往原則，係規範行為後法律變更所生新舊法
    律比較適用之準據法，是刑法第2 條本身雖經修正，但刑法
    第2 條既屬適用法律之準據法，本身尚無比較新舊法之問題
    ，應一律適用裁判時之現行刑法第2 條規定以決定適用之刑
    罰法律。本件被告行為時之刑法第41條第1 項前段規定：「
    犯最重本刑為5 年以下有期徒刑以下之刑之罪，而受6 個月
    以下有期徒刑或拘役之宣告，因身體、教育、職業、家庭之
    關係或其他正當事由，執行顯有困難者，得以1 元以上3 元
    以下折算1 日，易科罰金。」又修正前罰金罰鍰提高標準條
    例第2 條（於95年7 月1 日修正刪除）規定，就其原定數額
    提高為100 倍折算1 日，則本件被告行為時之易科罰金折算
    標準，最高得以銀元300 元折算1 日，經折算為新臺幣後，
    最高得以新臺幣900 元折算為1 日。惟95年7 月1 日施行之
    刑法第41條第1 項前段則規定：「犯最重本刑為5年 以下有
    期徒刑以下之刑之罪，而受6 個月以下有期徒刑或拘役之宣
    告者，得以新臺幣1,000 元、2,000 元或3,000 元折算1 日
    ，易科罰金。」比較修正前後之易科罰金折算標準，以修正
    前之規定，較有利於被告，自應依刑法第2 條第1 項前段規
    定，適用行為時之修正前規定，諭知易科罰金折算標準。原
    判決雖未及比較新舊法，然上訴後，經比較新舊法結果，行
    為後之法律並非較有利於行為人，仍應適用行為時法諭知易
    科罰金折算標準，則原判決適用行為時法即無不當，自不構
    成撤銷之事由，附此說明。
四、綜上說明，上訴人提起上訴，核無理由，應予駁回。
據上論斷，應依刑事訴訟法第455條之1第1項、第3項、第373條
、第368條，判決如主文。
本案經檢察官張世和到庭執行職務
中    華    民    國    95    年    10    月    30    日
                  刑事第四庭  審判長法  官  杜惠錦
                                    法  官  馬傲霜
                                    法  官  朱瑞娟
以上正本證明與原本無異。
本判決不得上訴。
                                    書記官  丁梅芬
中    華    民    國    95    年    11    月    1     日


司法院資訊處製作；財團法人民間司法改革基金會備份。
